Inventaris van het archief van De Bond van Nederlandse Militaire Oorlogs- en dienstslachtoffers (BNMO) en daarbij gedeponeerde archieven, (1933) 1945-2008 (2011)
Nationaal Archief, Den Haag
- BNMO-Vereniging, 1945-2008, 01
  - Stukken over bijzondere onderwerpen, 01.B
    - Taakuitvoering, 01.B.3
      - Belangenbehartiging, 01.B.3.1
        - Activiteiten voor partners (weduwen) of jongere leden, 01.B.3.1.7
          - Commissie Vrouwen Belangen (CVB) 1990-2005, 01.B.3.1.7.3
            Sinds juni 1990 zijn WECO en VAC samen gevoegd en gaan verder onder de naam CVB. Alle commissies zijn in 2005 opgeheven als gevolg van de naderde samenvoeging van de drie BNMO-geledingen.
            - Agenda's en actielijsten, verslagen, met bijlagen., 1989; 1291
            - Agenda's en actielijsten, verslagen, met bijlagen., 1990; 1292
            - Agenda's en actielijsten, verslagen, met bijlagen., 1991; 1293
            - Agenda's en actielijsten, verslagen, met bijlagen., 1998; 1294
            - Agenda's en actielijsten, verslagen, met bijlagen., 1999; 1295
            - Agenda's en actielijsten, verslagen, met bijlagen., 2000; 1296
            - Agenda's en actielijsten, verslagen, met bijlagen., 2001; 1297
            - Agenda's en actielijsten, verslagen, met bijlagen., 2002; 1298
            - Agenda's en actielijsten, verslagen, met bijlagen., 2003; 1299
            - Agenda's en actielijsten, verslagen, met bijlagen., 2004; 1300
            - Agenda's en aktielijsten van de CVB vergaderingen en de jaarlijkse gezamenlijke vergadering met de gastvrouwen., 1992; 1301
            - Ingekomen brieven en minuten van uitgaande stukken., 1998; 1302
            - Ingekomen brieven en minuten van uitgaande stukken., 1999; 1303
            - Ingekomen brieven en minuten van uitgaande stukken., 2000; 1304
            - Ingekomen brieven en minuten van uitgaande stukken., 2001; 1305
            - Ingekomen brieven en minuten van uitgaande stukken., 2003; 1306
            - Ingekomen brieven en minuten van uitgaande stukken., 2003; 1307
            - Ingekomen brieven en minuten van uitgaande stukken., 2004; 1308
            - Ingekomen brieven en minuten van uitgaande stukken., 2005; 1309
            - Jaarverslag over het jaar 1990., 1991; 1310
            - Jaarverslag over het jaar 1991., 1992; 1311
            - Stukken betreffende de benoeming van leden van de CVB door het Hoofdbestuur van de BNMO., 1990; 1312
            - Benoeming van leden van de CVB door het Hoofdbestuur van de BNMO en correspondentie met het Hoofdbestuur., 1991; 1313
            - Benoeming van leden van de CVB door het Hoofdbestuur van de BNMO en correspondentie met het Hoofdbestuur., 1992; 1314
            - Stukken betreffende de benoeming van de gastvrouwen, de vergadering met CVB en de gastvrouwen en de verslagen van de activiteitenweken opgesteld door de gastvrouwen., 1990; 1315
            - Begrotingen voor de jaren 1991-1993., 1990-1992; 1316
            - Stukken betreffende de Kaderdag voor vrouwelijke bestuursleden, contactdames, gastvrouwen en (sinds 1992 ook) afgeleide leden over de jaren 1990-1993., 1317
            - Stukken betreffende de verslagen van de activiteitenweken opgesteld door de gastvrouwen en correspondentie in verband met deelname door weduwnaren aan de activiteitenweken., 1991; 1318
              Voor de vergadering van de CVB met de gastvrouwen zie dossier Agenda's en besluitenlijsten van de CVB vergaderingen.
            - Stukken betreffende de verslagen van de activiteitenweken opgesteld door de gastvrouwen., 1992; 1319
            - Memo's van de Recreatiecommissie en de Commissie Vrouwenbelangen inzake criteria voor deelname aan vakantieweken voor zwaarst gehandicapten., 2001-2002; 1320
            - Stukken betreffende de organisatie van vakantieweken voor de zwaarst gehandicapten., 1996-2005; 1321
            - Stukken betreffende de kaderdag/vrouwenontmoetingsdag van 30 september 1998., 1322
            - Stukken betreffende de kaderdag/vrouwenontmoetingsdag van 29 september 1999., 1323
            - Stukken betreffende de vrouwenontmoetingsdag van 17 oktober 2001., 1324
            - Stukken betreffende de vrouwenontmoetingsdag van 23 oktober 2002., 1325
            - Stukken betreffende de vrouwenontmoetingsdag van 22 oktober 2003., 1326
            - Stukken betreffende de vrouwenontmoetingsdag van 27 oktober 2004., 1327
          - Werkgroep Jongeren 1993-1996, 01.B.3.1.7.4
            - Draaiboek (richtlijn) opgesteld door het Hoofdbestuur om door de afdelingsbesturen te gebruiken bij afdelingsbijeenkomsten ten behoeve van de jongere BNMO-leden., 1993; 1328
            - Rapport 'Jongerenbeleid: Kwaliteit voor Kwantiteit', 1 september 1993., 1329
              Ingesteld medio maart 1993 door het Hoofdbestuur met als taak het formuleren van adviezen op welke wijze jongeren intensiever willen en kunnen participeren in het verenigingsleven van de BNMO.
            - Stukken betreffende de landelijke jongeren bijeenkomsten van provinciale werkgroepen in het BNMO-Centrum., 1993-1994; 1330
            - Stuk betreffende de Beleidsadviesnota ' 'n Idee.. van gedachtengang tot structureel handelen_Beleidsadvies Werkgroep Jongeren BNMO Noord- en Midden-Limburg, november 1995., 1331
            - Beleidsadvies van de Werkgroep Jongeren Noord- en Midden Limburg 'Van gedachtengang tot structureel handelen'., 1995; 1332
            - Stukken betreffende het functioneren van de Werkgroep Jongeren binnen de afdeling Zeeland., 1991-1994; 1333
            - Stukken betreffende het functioneren van de Werkgroep Jongeren binnen de afdeling Zeeland., 1995-1996; 1334
          - Commissie Jongeren Belangen (CJB) 1994-1999, 01.B.3.1.7.5
            Heeft een adviserende taak binnen de BNMO met betrekking tot het jongerenbeleid en heeft als doel georganiseerde activiteiten te leveren voor jonge veteranen met meer nazorg op maat.
            - Notulen van de vergaderingen van de Commissie., 1994-1999; 1335
            - Vergaderingen van de regionale werkgroepen commissie jongerenbelangen., 1994-1996; 1336
            - Correspondentie met de provinciale afdelingen., 1995-1996; 1337
            - Stukken betreffende de benoeming van leden., 1995; 1338
            - Eindrapport 'Toekomst door samenwerking' van de Commissie Jongerenbelangen inzake een advies over het jongerenbeleid en -integratie in opdracht van het Hoofdbestuur., 1997; 1339
            - Eindrapport van pilotprogramma's 'Zoeken naar oplossingen', met bijlagen., 1997-1999; 1340
            - Stukken betreffende georganiseerde activiteiten door de Commissie Jongeren Belangen voor jonge veteranen met als doel om voor deze groep meer nazorg op maat te leveren., 1999-2002; 1341
        - Herdenken, 01.B.3.1.8
          - Algemeen, 01.B.3.1.8.01
            - Uitgaande brief van het secretariaat van de BNMO aan de Minister van Oorlog met betrekking tot een herdenkingsdag op 10 mei., 1948; 1342
            - Rapport 'Onderzoek jongere leden van de BNMO' opgesteld door de Projectgroep 'Vervolgonderzoek Jongere Militaire Slachtoffers' voor de besturen van de BNMO, Stichting BNMO-Centrum en Stichting BNMO-Woonoord, met bijlage., 1992; 1343
          - Defilé Wageningen, 01.B.3.1.8.02
            - Agenda's en notulen van de vergaderingen van het Werkcomité van het Nationaal Comité Herdenking Capitulaties 1945 Wageningen., 1997-2000; 1344
              De BNMO was hierin vertegenwoordigd.
            - Richtlijnen en aanwijzingen voor detachementscommandanten van het Nationaal Comité Herdenking Capitulaties1945 Wageningen ten behoeve van het defilé op 5 mei., 2000-2005; 1345
            - Stukken betreffende de jaarlijkse organisatie van het defilé op 5 mei door het Nationaal Comité Herdenking Capitulaties 1945 Wageningen., 1995-2003; 1346
              Het betreft stukken van de BNMO vanuit de coördinerende rol bedoeld als ondersteuning van het Comité.
            - Stukken betreffende de jaarlijkse organisatie van het defilé op 5 mei door het Nationaal Comité Herdenking Capitulaties 1945 Wageningen., 2005-2008; 1347
          - Stichting eerbetoon Prins Bernhard 1977-2005, 01.B.3.1.8.03
            - Uitgave ter gelegenheid van de 70e verjaardag van Prins Bernhard van De Pen Gun, weekblad van de Stichting eerbetoon Prins Bernhard., 1981; 1348
            - Correspondentie met de Stichting eerbetoon Prins Bernhard inzake de deelname van BNMO-leden aan het eerbetoon voor de 80e verjaardag van Prins Bernhard., 1990-1991; 1349
            - Correspondentie met de Stichting eerbetoon Prins Bernhard inzake de deelname van BNMO-leden aan het eerbetoon voor de 85e verjaardag van Prins Bernhard., 1996; 1350
          - Stichting verjaardag Prins Bernhard 1977-2005, 01.B.3.1.8.04
            Opgericht 6 -1-1977 met als doel een bestemming te geven aan de revenuen van de fondsen, ingezameld ter gelegenheid van de vijfenzestigste verjaardag in 1976 van Zijne Koninklijke Hoogheid de Prins der Nederlanden; deze bestemming zal bestaan in eenjaarlijks verjaardagsgeschenk aan Zijn Koninklijke Hoogheid. De Stichting is op 30 maart 2005 als gevolg van het overlijden van de Prins op 1 december 2004 opgeheven.
            - Akte van oprichting., 1977; 1351
            - Statuten., 1987; 1352
            - Verslagen van de vergaderingen van het bestuur., 1980; 1353
            - Verslagen van de vergaderingen van het bestuur., 1986-1994; 1354
            - Verslagen van de vergaderingen van het bestuur., 1986; 1355
            - Verslagen van de vergaderingen van het bestuur., 1987-1991; 1356
            - Verslagen van de vergaderingen van het bestuur., 1994-1996; 1357
            - Verslagen van de vergaderingen van het bestuur., 2005; 1358
              Notulen van de laatste vergadering van het Bestuur ter gelegenheid van de opheffing van de Stichting 'Verjaardag Prins Bernhard' op 30 maart 2005 als gevolg van het overlijden van de prins op 1 december 2004.
            - Ingekomen en uitgegane stukken (alfabetisch)., 1981-1995; 1359
            - Correspondentie met de Stichting Verjaardag Prins Bernhard inzake de oprichting aan de Rijksuniversiteit te Utrecht van de Prins Bernhard Leerstoel voor de internationale aspecten van de natuurbescherming, ter gelegenheid van de 80e verjaardag van Prins Bernhard., 1991; 1360
            - Jaarverslag., 1985; 1361
            - Balansen., 1996-1998; 1362
            - Jaarrekening., 1998; 1363
            - Jaarrekening., 1999; 1364
            - Jaarrekening., 2000; 1365
            - Jaarrekening., 2001; 1366
            - Correspondentie met betrekking tot de 75e verjaardag van Prins Bernhard op 29 juni 1986., 1985-1987; 1367
            - Correspondentie met betrekking tot de 80e verjaardag van Prins Bernhard op 29 juni 1991., 1990-1991; 1368
            - Correspondentie met betrekking tot de 85e verjaardag van Prins Berhard op 29 juni 1996., 1995-1997; 1369
            - Correspondentie met betrekking tot de 90e verjaardag van Prins Bernhard op 29 juni 2001., 1370
            - Lijst van deelnemers van de geschenken aangeboden aan Prins Bernhard aangeboden ter gelegenheid van de 75e verjaardag van Prins Bernhard., 1986; 1371
            - Stukken betreffende de samenwerking tussen de Stichtingen verjaardag Prins Bernhard en Leerstoel Prins Bernhard met als doel geldinzameling door middel van de verkoop van een zilveren penning van 's Rijksmunt te Utrecht., 1987-1991; 1372
              Met brochuremap van de penning, verjaardagsgedichten en krantenartikel.
            - Stukken betreffende het vervaardigen en onthullen van het bronzen standbeeld van Prins Bernhard., 1988-1989; 1373
          - Stichting Nationaal Indië Monument 1945-1962, 01.B.3.1.8.05
            - Ingekomen stukken bij de BNMO van de Stichting Nationaal Indië Monument 1945-1962 inzake het beleidsplan 1991 en de exploitatierekening 1990., 1990-1991; 1374
            - Stukken betreffende de deelname van BNMO aan de jaarlijkse herdenking het Nationaal Indië-monument 1945-1962 te Roermond., 1993-1995; 1375
            - Ingekomen en minuten van uitgaande stukken van de BNMO-voorzitter, de heer N.J.C. Smit, inzake de Stichting Nationaal Indië Monument 1945-1962., 1996-1997; 1376
              BNMO-voorzitter is lid van de Raad van Advies van de stichting.
            - Stukken betreffende de deelname van de BNMO aan de jaarlijkse herdenking bij het Nationaal Indië Monument 1945-1962 te Roermond., 1996-2000; 1377
            - Overzicht van het Algemeen Bestuur van de Stichting Nationaal Indië Monument 1945-1962., 1998; 1378
              De vereniging BNMO is lid van genoemd bestuur, evenals vele andere verenigingen en stichtingen.
          - Stichting Herdenking 15-08-1945, 01.B.3.1.8.06
            - Stukken betreffende de jaarlijkse herdenking bij het Indisch Monument te 's-Gravenhage., 1993-1995; 1379
            - Stukken betreffende de herdenking van 15 augustus 1945 van het Comité 15 Augustus Herdenking en de Stichting Herdenking 15 augustus 1945., 1994-1999; 1380
          - Dodenherdenking 4 mei, 01.B.3.1.8.07
            - Briefwisseling met Comité Nationale Herdenking Militaire Gevallenen en de Commissie Nationale Herdenking inzake het niet deelnemendoor de BNMO aan de kranslegging bij het Nationaal Monument op de Dam., 1967; 1381
            - Toespraken van de heer W.Ch.J.M. van Lanschot, voorzitter van de BNMO, op 4 mei-bijeenkomsten., 1982-1985; 1382
            - Stukken betreffende de speciale herdenking van de Stichting Vrienden van Hoogvliet ter ere van de onthulling van een gedenksteen., 1993; 1383
            - Stukken betreffende de dodenherdenking van het Nationaal Comité 4 en 5 mei., 1993-2000; 1384
            - Stukken betreffende de kranslegging op het ereveld op de Grebbeberg te Rhenen., 1993-2001; 1385
            - Correspondentie met betrekking tot de deelname van het BNMO aan dodenherdenkingen en plechtige onthullingen van monumenten ter ere van de gevallenen., 1994-2003; 1386
            - Stukken betreffende de samenstelling van de erewacht van het Veteranen Platform bij de Nationale Herdenking op 4 mei op de Damin Amsterdam., 2006-2007; 1387
          - Bevrijdingsdag 5 mei, 01.B.3.1.8.08
            - Stukken betreffende de deelname van de BNMO aan het defilé te Scheveningen ter herdenking van de bevrijding 25 jaar geleden., 1970; 1388
            - Boek met reacties op de nationale tentoonstelling 'Verzet en vervolging 1933- 19NU'., 1982; 1389
            - Stukken betreffende de discussie omtrent een mogelijk nieuwe samenstelling van het Nationaal Comité Bevrijding., 1986-1987; 1390
            - Stukken betreffende de Nationale Viering van de Bevrijdingsdag van het Nationaal Comité 4 en 5 mei., 1993-1995; 1391
            - Stukken betreffende de Nationale Manifestatie '50 jaar bevrijd'., 1995; 1392
          - Stichting Nationaal Comité Viering Bevrijdingsdag 1960, 01.B.3.1.8.09
            - Stukken betreffende de oprichting van de Stichting Nationaal Comité Viering Bevrijdingsdag 1960., 1959; 1393
          - Stichting Comité Nationale Viering Bevrijding, 01.B.3.1.8.10
            Opgericht op 6-3-1981 met als doel het organiseren op landelijk niveau van de herdenking van de bevrijding. De BNMO was hierin vertegenwoordigd door de heer J. Kingma.
            - Akte van oprichting 6-3-1981, met wijziging 21-4-1981., 1394
            - Stukken betreffende de samenstelling van het Comité., 1981-1984; 1395
            - Agenda's en notulen van de vergaderingen van het Algemeen Bestuur, met bijlagen., 1984; 1396
              Betreft vergaderingen van 8-11 en 20-12.
            - Stukken betreffende het functioneren van de Stichting Comité Nationale Viering Bevrijding., 1985-1986; 1397
            - Jaarverslagen., 1981-1983; 1398
            - Financiële verslagen., 1984-1985; 1399
          - Stichting Initiatiefcomité Verzetsherdenkingskruis 1979-1981, 01.B.3.1.8.11
            Opgericht op 17-1-1979 met als doel de realisering van een Verzetsherdenkingskruis ter uitreiking aan deelnemers van het verzet. De stichting tracht haar doel te bereiken door samenwerking met de Special Forces Club te Londen. Het verzetsherdenkingskruis is ingesteld bij K.B. 29-12-1980 ter gelegenheid van de viering van de 35-jarige herdenking van de bevrijding. Na de eerste uitreiking in 1981 gaat het initiatiefcomité verder als Nationaal Comité Verzetsherdenkingskruis.
            - Stukken betreffende de oprichting van de stichting., 1978-1981; 1400
            - Stukken betreffende de instelling van een verzetsherdenkingskruis., 1978-1981; 1401
            - Stukken betreffende het ontwerp van het verzetsherdenkingskruis, met foto., 1978-1981; 1402
            - Agenda's en besluitenlijsten of verslagen van de vergaderingen., 1978-1981; 1403
              Bijlagen zijn niet compleet.
            - Ingekomen en minuten van uitgaande stukken., 1978-1981; 1404
            - Stukken betreffende de 1e uitreiking van het verzetsherdenkingskruis tijdens de plechtigheid in de Nieuwe Kerk te Amsterdam op 5 mei 1981., 1405
              Een compleet register van uitreikingen is te vinden in het Gedenkboek Verzetsherdenkingskruis.
          - Nationaal Comité Verzetsherdenkingskruis 1981-1987, 01.B.3.1.8.12
            Geïnstalleerd op 1-4-1981 door de Minister van Defensie als opvolger van het Initiatiefcomité.
            - Ingekomen en minute van uitgegane stukken., 1981; 1406
            - Stukken betreffende het gedenkboek verzetsherdenkingskruis., 1984-1985; 1407
            - Agenda's en besluitenlijsten of verslagen van de vergaderingen vanhet Nationaal Comité Verzetsherdenkingskruis, met bijlagen., 1991-1993; 1408
            - Begrotingen 1981-1985., z.d; 1409
            - Rekeningen en financiële overzichten 1979-1985., z.d; 1410
            - Jaarverslagen 1981, 1982 en 1984., 1982-1985; 1411
            - Ingekomen en minuten van uitgaande stukken., 1982; 1412
            - Ingekomen en minuten van uitgaande stukken., 1983; 1413
            - Ingekomen en minuten van uitgaande stukken., 1984; 1414
            - Ingekomen en minuten van uitgaande stukken., 1985; 1415
            - Stukken betreffende de uitreiking van het verzetsherdenkingskruis., 1982; 1416
            - Stukken betreffende de uitreiking van verzetsherdenkingskruisen door Z.K.H. Prins Bernhard te Middelburg., 1982; 1417
            - Stukken betreffende de uitreiking van het verzetsherdenkingskruis., 1983; 1418
            - Stukken betreffende de uitreiking van het verzetsherdenkingskruis., 1984; 1419
            - Stukken betreffende de uitreiking van het verzetsherdenkingskruis., 1988; 1420
            - Notitie 'Meppelers bevochten het hakenkruis' van W. Bakker, inwoner van Meppel., 1982; 1421
            - Notitie 'Geschiedenis Nederlandse Commandotroep en het Korps Insulinde' door Generaal-Majoor tit. b.d. Nierstratz (1959) geschreven door A. Vergroesen., 1983; 1422
            - Krantenknipsels rondom uitreikingen van het kruis., 1981-1992; 1423
            - Agenda's en besluitenlijsten of verslagen van de vergaderingen., 1981-1985; 1424
            - Stukken betreffende de beeïndiging van de activiteiten van het comité per 31-12-1987., 1987-1994; 1425
          - Stichting Comité Nationaal Vrijheids Carillion 1992-1994, 01.B.3.1.8.13
            Opgericht op 8-4-1992 met als doel de herinnering levend houden aan de herwinning in 1945 van de nationale vrijheid en het herstel van de democratische echtsorde in Nederland. Zij tracht hiertoe een gedenkteken in de vorm van een carillion te plaatsen bij het gebouwencomplex van de Staten-Generaal in Den Haag en dit te laten bespelen op 5 mei, 15 augustus en op de 3e dinsdag in september.
            - Akte van oprichting, 8 oktober 1992., 1426
            - Correspondentie met betrekking tot het verzoek om een financiële bijdrage aan non-profit organisaties en correspondentie inzake de bouw van het monument., 1992-1994; 1427
            - Ingekomen en kopiën van uitgegane stukken., 1992-1995; 1428
            - Jaarrekeningen., 1992-1994; 1429
            - Kasboek van het werkcomité., 1992-1993; 1430
            - Notulen van de vergaderingen van het Algemeen Bestuur., 1992-1994; 1431
            - Notulen van de vergaderingen van het Werkcomité Nationaal Vrijheidscarillon., 1992 oktober-novembe; 1432
            - Register van ingekomen en uitgegane stukken., 1992; 1433
            - Notulen van de vergaderingen van het Dagelijks Bestuur., 1993-1994; 1434
            - Ontwerp plan voor de bouw van het Carillion., 1993; 1435
              Met foto's van de maquette.
            - Stukken met betrekking tot de PR en publiciteit rondom het carillon., 1993-1994; 1436
            - Stukken met betrekking tot de ontbinding van de Stichting Comité Nationaal Vrijheidscarillon., 1994; 1437
          - Stichting Kingma Studentenfonds 1986-2005, 01.B.3.1.8.14
            Opgericht 11-6-1986 met onder meer als doel het bijdragen in de studiekosten voor voortgezet onderwijs van kinderen en kleinkinderen van leden van het Legiun Veteran Republik Indonesia (L.V.R.I.), doch meer speciaal voor van kinderen en kleinkinderen van leden van het Korps Cacad Veteran Republic Indonesia (K.C.V.R.I.), voor zover het leden betreft wier invaliditeit, handicap of ziekte is ontstaan als gevolg van oorlogs- en/of gevechtshandelingen. Het fonds is geschonken aan de heer J. Kingma bij zijn terugtreden als algemeen voorzitter van de BNMO, waarvoor hij een stichting in het leven heeft geroepen.
            - Notariële akte van oprichting, 11 juni 1986., 1438
            - Bewijzen van inschrijving in het Handelsregister van de Kamer van Koophandel en Fabrieken., 1990; 1439
            - Bewijzen van inschrijving in het Handelsregister van de Kamer van Koophandel en Fabrieken., 1995; 1440
            - Correspondentie met betrekking tot de activiteiten van het fonds., 1986-1993; 1441
            - Notulen van de vergaderingen van het Bestuur, met bijlagen., 1987-1989; 1442
              Bijlagen bevatten o.a. jaarverslag 1986, jaarverslag 1987, financieel overzicht 1987, ontwerp begroting 1988 en 1990.
            - Notulen van de vergaderingen, met bijlagen., 1991-1994; 1443
            - Notulen van de vergaderingen van het Bestuur., 1999; 1444
              Betreft laatste vergadering van het Bestuur, omdat besloten wordt tot ontbinding van de Stichting.
            - Correspondentie met betrekking tot de werkgroep LVRI/BNMO inzake het inzamelen van geld voor het verstrekken van studiebeurzen aan Indonesische studenten, goederen aan ziekenhuizen en aan Piveri, een hulporganisatie voor vrouwen van veteranen., 1994-1999; 1445
              Bevat brief met betrekking tot de eventuele opheffing van het fonds in 1999. De activiteiten van de werkgroep BNMO/LVRI worden van Nederlandse zijde aangestuurd door dhr. Kingma, die tevens voorzitter is van de Stichting Kingma Studentenfonds.
            - Stukken betreffende de opheffing van het KSF., 2003-2005; 1446
            - Jaarrekening over het eerste boekjaar, 11 juni 1986 tot en met 31 december 1987., 1986-1987; 1447
            - Jaarrekening., 1988; 1448
            - Jaarrekening., 1989; 1449
            - Jaarrekening., 1992; 1450
            - Jaarrekening., 1993; 1451
            - Jaarrekening., 1994; 1452
            - Jaarrekening., 1995; 1453
            - Correspondentie over de verzending van bedden en brillen naar Indonesië., 1991; 1454
            - Correspondentie over tweedehands gebruikte brillen voor Indonesië., 1998; 1455
            - Correspondentie inzake de inzending van brillen., 2000-2004; 1456
            - Correspondentie met betrekking tot financiële giften voor het fonds met o.a. de donateurs., 1991-1998; 1457
            - Correspondentie met betrekking tot hulp aan drugsverslaafden in Indonesië., 1988-1990; 1458